臺灣臺北地方法院交通事件裁定　　　　 96年度交聲字第377號
原處分機關　臺北市交通事件裁決所
異　議　人
即受處分人　甲○○
上列異議人即受處分人因違反道路交通管理處罰條例案件，對於
臺北市交通事件裁決所中華民國九十六年三月九日所為北市裁二
字第裁二二─Ａ三Ｎ八二三九二六號處分（原舉發案號：臺北市
政府警察局北市警交大字第Ａ三Ｎ八二三九二六號），聲明異議
，本院裁定如下：
    主  文
異議駁回。
    理  由
一、本件異議意旨略以：異議人即受處分人甲○○所有車牌號碼
    ＤＲＷ－五三三號輕型機車，於民國九十五年十二月十八日
    下午由證人楊祺偉即異議人之配偶騎至臺北市○○○路○段
    二九七號前停放時，經詢問證人楊祺偉結果，係將上開輕型
    機車停放在機車停車格內，嗣因上開型機車車車頭鎖故障而
    遭人任意移置，並無任意在設有禁止停車標誌之處所停車之
    情事。詎竟遭臺北市政府警察局交通警察大隊警員以異議人
    有將上開輕型機車停放在上開設有禁止停車標誌處所，違反
    道路交通管理處罰條例第五十六條第一項第四款規定為由製
    單舉發。經向原處分機關臺北市交通事件裁決所提出申訴，
    仍認異議人有上開違規行為，依違反道路交通管理處罰條例
    第五十六條第一項第四款之規定，裁處異議人罰鍰新臺幣（
    下同）六百元。實難令人甘服，為此聲明異議。
二、按汽車駕駛人停車時，在設有禁止停車標誌、標線之處所停
    車者，處新臺幣六百元以上一千二百元以下罰鍰；又汽車駕
    駛人有違規停車而駕駛人不在場之行為，當場不能或不宜攔
    截製單舉發者，得對汽車所有人逕行舉發處罰，並應記明車
    輛牌照號碼、車型等可資辨明之資料，查明汽車所有人姓名
    或名稱、住址後，以汽車所有人為被通知人製單舉發處罰之
    ，道路交通管理處罰條例第五十六條第一項第四款、第七調
    條之二第一項第五款、第四項亦分別規定甚明。而道路交通
    管理處罰條例所用關於車輛名詞之釋義，係指在道路上以原
    動機行駛之汽車（包括機器腳踏車）或以人力、獸力行駛之
    車輛而言，道路交通管理處罰條例第三條第八款亦規定甚明
    。
三、經查：
  (一)異議人即受處分人甲○○所有之上開輕型機車，確有於九十
    五年十二月十八日下午四時二分許，違規停放在臺北市○○
    ○路○段二九七號前設有禁止停車標誌之人行道上之事實，
    業經證人陳昭欣即製單舉發上開違規事實之臺北市政府警察
    局交通警察大隊警員於本院訊問時證稱：「這個地點在面向
    馬路的路緣那一側都有劃機車停車格，所有車子只能停在停
    車格裡面，只要停在外面就會舉發，我們當天是執行例行的
    勤務，異議人的車子不是停在機車停車格，所以我就舉發她
    。」等語在卷，並有上開輕型機車之違規採證照片二張及上
    開違規地點設有禁止停車標誌之現場照片一張在卷可稽，是
    異議人所有之上開輕型機車確有於上開時、地在設有禁止停
    車標誌之處所停車，違反道路交通管理處罰條例第五十六條
    第一項第四款規定之違規事實，洵堪認定。
  (二)至異議人辯稱其所有之上開輕型機車於上開時間係由證人楊
    祺偉停放在停車格內，惟因機車車頭鎖故障遭人移置所致一
    節，雖經異議人及證人楊祺偉於本院訊問時分別陳述及證述
    在卷。然異議人並未親眼目睹證人楊祺偉停放上開輕型機車
    之經過，且證人楊祺偉就渠於上開時、地停放上開輕型機車
    之位置，以及機車遭人擅自挪移停放之違規地點二者間之相
    對位置，於本院訊問時證稱：渠係將上開輕型機車停放在證
    人陳昭欣警員所提出違規採證照片中，機車遭移置後位置旁
    花台前方之停車格內，亦即機車原來之停放位置與遭人擅自
    挪移後之停放位置間，隔有一花台之狀況，衡常亦顯與機車
    停妥後遭人擅自挪移者，多係機車騎士見相鄰停放之機車間
    ，尚有空隙時，遂將他人機車往兩側挪移，空出得供己機車
    停放之空間，要無耗時費力將異議人所有之上開輕型機車牽
    移至花台另一側人行道上停放之情有違。況證人陳昭欣警員
    製單舉發異議人上開違反道路交通管理事件之違規行為，本
    質上為行政處分，係公務員基於職務上之權力，依法就特定
    具體事件所為具公法上效果之行政行為，基於公務員為公法
    上行為具有公信力之原則，該行政行為當可被推定為真正，
    該據以依法處分之事實認定亦為正確無誤。是異議人辯稱其
    所有之上開輕型機車係遭人擅自移至上開違規地點停放云云
    ，要屬無據。
四、從而，異議人所有之上開輕型機車確有於上開時間在上開設
    有禁止停車標誌之處所停車之違規事實，既堪認定，而異議
    人係在原舉發機關所製發之舉發違反道路交通管理事件通知
    單上所載之應到案日期九十六年一月十八日前，於九十五年
    十二月二十七日提出申訴書向原處分機關陳述意見到案聽候
    裁決，有本件違反道路交通管理事件通知單、申訴書及臺北
    市政府警察局交通警察大隊九十六年一月十九日北市警交大
    字第０九六三０一一九五００號函各一份在卷可稽。是以，
    原處分機關依道路交通管理處罰條例第五十六條第一項第四
    款、道路交通管理事件統一裁罰基準及處理細則及違反道路
    交通管理事件統一裁罰基準表之規定，裁處異議人罰鍰六百
    元，於法並無不合，異議人之異議為無理由，應予駁回。
據上論斷，應依道路交通管理處罰條例第八十七條第二項，道路
交通案件處理辦法第十九條，裁定如主文。
中　　華　　民　　國　　96　　年　　7 　　月　　17　　日
                        臺灣臺北地方法院交通法庭
                            法　官
以上正本證明與原本無異。
如不服本裁定，應於送達後五日內，向本院提出抗告狀。
　　　　　　　　　　　　　　書記官　田華仁
中　　華　　民　　國　　96　　年　　7 　　月　　20　　日
